---
title: "Kolomytseva_hw3"
output: html_document
date: "2024-03-12"
---

# ДЗ 3. Расчет описательных статистик

# Коломыцева Анна

Загрузка библиотек

```{r echo: false}
library(readxl)
library(tidyverse)
```

Чтение датасета

```{r}
data <- read_excel('pima.xlsx')
head(data)
str(data)
```

## Задание 1:

Рассчитайте описательные статистики для переменных glucose, pressure, mass - рассчитайте число наблюдений, среднее, стандартное отклонение, 1-й и 3-й квартили, минимум и максимум.

```{r}
print(data %>%
         summarise(
           n = n(),
           mean = mean(glucose),
           sd = sd(glucose),
           first_quantil = quantile(glucose, probs = 0.25),
           third__quantil = quantile(glucose, probs = 0.75),
           min = min(glucose),
           max = max(glucose)
           )
       )
print(data %>%
         summarise(
           n = n(),
           mean = mean(pressure),
           sd = sd(pressure),
           first_quantil = quantile(pressure, probs = 0.25),
           third__quantil = quantile(pressure, probs = 0.75),
           min = min(pressure),
           max = max(pressure)
           )
       )
print(data %>%
         summarise(
           n = n(),
           mean = mean(mass),
           sd = sd(mass),
           first_quantil = quantile(mass, probs = 0.25),
           third__quantil = quantile(mass, probs = 0.75),
           min = min(mass),
           max = max(mass)
           )
       )

```

## Задание 2:

Рассчитайте описательную статистику для переменной diabetes - определите абсолютную и относительные частоты. 

```{r}
data %>% 
  group_by(diabetes) %>% 
  summarise(
    abs = n(),
    percent = n() / nrow(data) * 100
  )
```

Создайте на основе переменной age новую переменную age_group, которая будет отражать следующие возрастные группы: 21–35 (young), 36–49 (middle) и 50+ (elder). Посчитайте описательную статистику для новой переменной.
```{r}
data <- (data %>%
           mutate(age_group = ifelse((age>=21 & age<=35), 'young', ifelse(
             age>=50, 'elder', 'middle')), age))
data
data %>% 
  group_by(age_group) %>% 
  summarise(
    abs = n(),
    percent = n() / nrow(data) * 100
  )
```


## Задание 3:

Определите 90% доверительный интервал для переменной pedigree.

```{r}
# среднее значение
mean_value <- mean(data$pedigree)
# размер выборки
n <- length(data$pedigree)
# стандартная ошибка
standard_error <- sd(data$pedigree) / sqrt(n)
alpha = 0.1
t_score = qt(p=alpha/2, df=n-1, lower.tail=F)

lower_bound <- mean_value - t_score * standard_error
upper_bound <- mean_value + t_score * standard_error
sprintf("доверительный интервал для pedigree = (%.4f, %.4f)", 
        lower_bound, upper_bound)
```

```{r}
# способ 2: вычисление доверительный интервал с помощью функции confint()
model <- lm(pedigree ~ 1, data)
confint(model, level=0.90)
```

## Задание 4:

Постройте график плотности вероятности для переменной glucose и отметьте на нем среднее значение. Для той же переменной постройте гистограмму. 

```{r}
ggplot(data = data) +
  geom_density(aes(glucose)) +
  geom_vline(xintercept = mean(data$glucose), colour = 2) +
  labs(title = "Плотность вероятности переменной glucose",
       x = "глюкоза", y = "плотность вероятности")

ggplot(data, aes(x = glucose)) +
  geom_histogram(colour = 1, fill = "white") +
  geom_vline(xintercept = mean_value, colour = 2) +
  labs(title = "Гистограмма переменной glucose",
      x = "глюкоза",
      y = "количество значений")
```

Постройте два ящика с усами для значений pos и neg соответственно переменной diabetes.

```{r}
boxplot(glucose ~ diabetes, data = data, 
        main = "Распределение глюкозы в зависимоти от наличия или отсутствия диабета")
```

## Задание 5:

Постройте на одном графике две диаграммы рассеяния для наличия или отсутствия диабета. По оси X представьте значения обхвата трицепса, а по оси Y — массу тела. Выполните окрашивание, заливку и группирование по переменной diabetes.

```{r}
ggplot(data, aes(x = triceps, y = mass)) +
  geom_point(aes(col = diabetes)) +
  labs(title = "Диаграммы рассеяния для наличия или отсутствия диабета",
      x = "обхват трицепса",
      y = "масса") +
  facet_grid(diabetes~.)
```
